# ILIAS BISSOUFA

## FULL STACK DEVELOPER



- +212 651156878
- bissoufailiasjob@gmail.com
- Casablanca, hay essalama 3 group 4
- in https://www.linkedin.com/in/ilias
  -bissoufa/
- https://github.com/Iliasbis

# COMPÉTENCES

- Html | Css | JavaScript
- BootStrap | TailwindCss
- React JS
- PHP | Laravel
- Dart | Flutter
- MySQL | SqlServer | MongoDB
- Node JS | Express JS
- C# | Asp.net Core
- Git | Github
- Figma

# EDUCATION

#### BACCALAURÉAT EN SCIENCES PHYSIQUE

Jaafar Elfassi Elfihri

2020 - 2021

### DIPLÔME TECHNICIEN SPÉCIALISÉ

CFP Hassania

2021 - 2023

## **PROFILE**

Développeur mobile et full stack passionné avec 2 ans d'études en informatique. Maîtrise des langages, frameworks et outils essentiels pour créer des applications de haute qualité. Forte expérience en résolution de problèmes complexes et engagement envers l'apprentissage continu. Recherche des opportunités pour contribuer à des projets innovants au sein d'une équipe dynamique.

# EXPÉRIENCE

#### **DÉVELOPPEUR MOBILE**

DevStudios

08/2023 - Present

- Création d'une application mobile pour l'association ATEC.
- Participation au développement d'applications mobiles iOS et Android.
- Collaboration étroite avec l'équipe de DevStudios pour intégrer les meilleures pratiques de développement.

#### **DÉVELOPPEUR WEB**

RMAJ Technologie

04/2023 - 08/2023

- Créer des sites Web dynamiques en utilisant asp.net core et sql server
- Administration de la base de données et conception du site Web

#### **DÉVELOPPEUR WEB**

WallNet SARL

03/2023 - 04/2023

- Administration de la base de données et conception du site
- Construit la logique et le site Web uniquement avec php

## LANGUES

- Arabe, langue maternelle
- Français, Courant
- Anglais, compétence professionnelle